【裁判字號】    88,聲再,730
【裁判日期】    890121
【裁判案由】    聲請再審
【裁判全文】
台灣高等法院刑事裁定                          八十八年度聲再字第七三號
    再審聲請人
    即受判決人  甲○○
右列聲請人因竊盜案件，對於本院八十八年度上易字第四八二三號，中華民國八十八
年十一月二十四日確定判決（臺灣臺北地方法院八十八年度易字第二三七六號、臺灣
臺北地方法院檢察署八十八年度偵字第一六五０三號），聲請再審，本院裁定如左：
    主      文
再審之聲請駁回。
    理      由
一、聲請意旨如附件再審聲請狀所載。
二、按有罪之判決確定後，為受判決人之利益聲請再審，必其聲請之理由合於刑事訴
    訟法第四百二十條第一項所定情形之一，或依同法第四百二十一條有足以影響於
    判決之重要證據漏未審酌者，始准許之。
三、本件聲請人所舉聲請再審之理由無非以：原審漏未審酌（一）受判決人於行為時
    係精神耗弱之事證及囑託鑑定之聲請；（二）本案關於八十八年七月十六日凌晨
    三時許之竊盜行為為未遂，有被害人林月娥於原審之陳述及當時承辦警員可資傳
    訊作證；（三）受判決人於八十八年七月十六日之竊盜行為，並無「攜帶兇器」
    而犯之事證等語。惟查，原審訊據被告甲○○，固不否認右開行竊之事實，但辯
    稱：伊第二次竊盜僅將冰箱放倒未及搬離，尚屬未遂階段，又伊因車禍創及腦部
    ，常因饑餓難奈，無法控制行為而不得已行竊，屬精神耗弱，請減輕刑罰云云。
    經原審認為右揭事實，業據受判決人甲○○於偵查、第一審中坦承不諱，核與被
    害人林月娥指訴失竊情節相符，且有扣案之兇器及贓物領據附卷可證。又受判決
    人於偵查中已陳稱將冰箱翻倒欲推上手推車，行約三步遠，可見受判決人已然將
    冰箱移入自己實力支配中，核其情節已屬既遂，被害人林月娥於原審審理時到庭
    表示，受判決人尚未偷到東西云云，無非迴護受判決人之詞，不足採信。又受判
    決人縱有所謂前開車禍後遺症，然深夜期間營業之商店比比皆是，豈有找不到食
    物充饑而須行竊之理？再觀本件食物為飲料、冰箱等物，飲料數量不少，顯非僅
    用以充饑而已。因此，原審認為受判決人所辯純屬飾卸之詞，其犯行堪以認定。
    綜上，原審顯已斟酌受判決人有關其行為時精神狀態之辯解，認為不足採信而未
    准其囑託鑑定之聲請；且原審對於被害人林月娥於原審審理時之前述證詞，亦已
    斟酌而認係事後迴護受判決人之詞，不足採信（按卷查林月娥於八十八年十一月
    十日出庭作證前，已與受判決人達成和解，有其領取受判決人交付賠償金之收據
    ，在原審卷第三十三頁可稽）。復查，受判決人於原審並未聲請傳訊當時承辦之
    員警出庭作證，有原審卷可稽，故此部分自不生漏未斟酌之問題。至於受判決人
    在八十八年七月十六日凌晨三時許搬運冰箱被查獲時，據受判決人於警訊中之供
    詞，其油壓剪固係在其當時所騎之三輪車內被查獲，但受判決人已坦承其於同年
    七月十三日凌晨三時許，係持該油壓剪剪斷林月娥攤位內用以綁冰箱之鐵鍊鎖頭
    ，竊取冰箱內之飲料等情不諱（原審偵查卷第四頁背面及第十六頁背面），核與
    林月娥在警訊時之指述相符，足見受判決人於八十八年七月十三日之犯行，係「
    攜帶兇器」竊盜，縱使其於同年七月十六日之竊盜犯行並無「攜帶兇器」，因前
    後犯行犯意概括，所犯罪名基本構成要件相同，而以連續犯論擬之結果，仍應論
    以「攜帶兇器」竊盜一罪。故原審縱對受判決人於八十八年七月十六日之犯行，
    漏未斟酌其未「攜帶兇器」之事證，揆諸前開說明，對於判決結果亦不生影響。
四、綜上，受判決人所據以聲請再審之理由，核與刑事訴訟法第四百二十一條所定之
    再審要件不符，應認為無再審理由，爰依同法第四百三十四條第一項，裁定如主
    文。
中    華    民    國    八十九    年       一       月       二十      日
                            臺灣高等法院刑事第二十二庭
                                審判長法  官  童  有  德
                                      法  官  林  明  俊


司法院資訊處製作；財團法人民間司法改革基金會備份。
